臺灣彰化地方法院行政訴訟判決
110年度交字第96號
原      告  姚漢銘  


被      告  交通部公路總局臺中區監理所

代  表  人  楊聰賢  
上列當事人間交通裁決事件，原告不服被告民國110年7月26日彰
監四字第64-I3I229951號裁決書，提起行政訴訟，本院判決如下
：
    主  文
原告之訴駁回。
訴訟費用新臺幣參佰元由原告負擔。
    事實及理由
一、程序事項：
　㈠本件被告之代表人原為甲○○，嗣變更為楊聰賢，茲據新任代
    表人楊聰賢具狀聲明承受訴訟（見本院卷第114至118頁），
    經核並無不符，應予准許。 　　
  ㈡行政訴訟法第237條之4第1項規定：「地方法院行政訴訟庭收
    受前條起訴狀後，應將起訴狀繕本送達被告。」、同條第2
    項第1、4款規定：「被告收受起訴狀繕本後，應於二十日內
    重新審查原裁決是否合法妥當，並分別為如下之處置：一、
    原告提起撤銷之訴，被告認原裁決違法或不當者，應自行撤
    銷或變更原裁決。但不得為更不利益之處分。…四、被告重
    新審查後，不依原告之請求處置者，應附具答辯狀，並將重
    新審查之紀錄及其他必要之關係文件，一併提出於管轄之地
    方法院行政訴訟庭。」此係行政訴訟法基於交通裁決事件所
    具質輕量多之特殊性質，並為使法律關係及早確定，設「重
    新審查」之特別救濟機制，而免除訴願之前置程序，俾原處
    分機關能再次自我審查原裁決是否合法妥當，滿足依法行政
    之要求，並可兼顧當事人之程序利益，避免當事人時間、勞
    力、費用等不必要之浪費，亦可達成司法資源之有效利用。
    倘原處分機關審查結果認原裁決確有違法或不當之情事，自
    可撤銷或變更原裁決，並就同一違規事實為新裁決並為答辯
    ，至於此變更後之新裁決如仍非完全依原告之請求處置，依
    行政訴訟法第237條之4第3項規定之反面解釋，自非得視為
    原告撤回起訴，管轄之地方法院行政訴訟庭仍應就原處分機
    關變更後所為之裁決及答辯繼續進行審理。查被告於民國11
    0年7月26日以彰監四字第64-I3I229951號裁決書，裁處原告
    ：「一、吊扣駕駛執照48個月，並應參加道路安全講習，駕
    駛執照限於110年8月25日前繳送，講習日期由辦理講習機關
    另行通知。二、上開駕駛執照逾期不繳送者：（一）自110
    年8月26日起吊扣駕駛執照96個月，並限於110年9月9日前繳
    送駕駛執照。（二）110年9月9日前未繳送駕駛執照者，自1
    10年9月10日起吊銷並逕行註銷駕駛執照。駕駛執照吊（註
    ）銷後，自110年9月10日起1年內不得重新考領駕駛執照。
    」嗣原告不服該裁決，提起行政訴訟，本院函請被告重新審
    查後，被告認該裁決書作成時，尚未有違反不遵期繳送駕照
    之事實，此部分記載不當，同意撤銷處罰主文第二項，並更
    正裁決之處罰主文為：「一、吊扣駕駛執照48個月，並應參
    加道路安全講習。駕駛執照限於110年8月25日前繳送，講習
    日期由辦理講習機關另行通知。二、上開駕駛執照逾期不繳
    送者：將依道路交通管理處罰條例第65條第1項第2款前段規
    定處分。」（見被告110年10月5日中監彰字第1100267543號
    函暨檢送之更正後裁決書，本院卷第48、96頁）；是被告重
    新審查後，僅認原裁決有部分不當同意撤銷，並未完全依原
    告之請求而為處置，本件應就被告變更後之裁決內容（如本
    院卷第96頁裁決書）進行審理。　　
  ㈢本件係因不服道路交通管理處罰條例（下稱道交處罰條例）
    第8條之裁決而提起之撤銷訴訟，為行政訴訟法第237條之1
    所稱之交通裁決事件，應適用交通裁決事件訴訟程序。又本
    件依兩造所述各節及卷內資料，事證已臻明確，爰依同法第
    237條之7之規定，不經言詞辯論逕行判決。
二、事實概要：
　　原告於110年3月11日上午8時17分許，酒後駕駛車牌號碼000
    -0000號自用小貨車（下稱系爭車輛），行經彰化縣○○鎮○○
    路0段000號前，與訴外人曾淑芬（下稱訴外人）所駕駛之車
    牌號碼0000-00號自用小客車發生碰撞，並導致訴外人受傷
    ，經彰化縣警察局和美分局（下稱舉發機關）員警以原告有
    「駕駛自小貨肇事致人輕傷，經警方實施酒測，測得0.28mg
    /L酒精濃度」之違規行為，以彰化縣警察局第I3I229951號
    舉發違反道路交通管理事件通知單（下稱舉發通知單），舉
    發原告違反處罰條例第35條第1項第1款之規定，案移被告。
    嗣被告於110年7月26日開立彰監四字第64-I3I229951號裁決
    書（下稱原處分），依道交處罰條例第35條第1項第1款、第
    24條第1項第2款（原處分漏載該條項款，應予補充）等規定
    ，裁處原告吊扣駕駛執照48個月，並應參加道路交通安全講
    習（原告所涉公共危險罪嫌部分，業經本院以110年度交簡
    字第976號刑事判決判處有期徒刑2月確定，依行政罰法第26
    條第1項規定，違反道交處罰條例第35條第1項第1款規定之
    行政罰罰鍰免予裁處）。原告不服，提起本件行政訴訟。
三、原告起訴主張及聲明：
  ㈠主張要旨：
    原告固有酒駕違規行為並發生車禍，但訴外人所受傷勢輕微
    ，且雙方業已成立和解。原告為扶養年老父母及未成年子女
    ，必須賺錢養家，且父母有慢性病史、子女尚在就學階段，
    若因駕照遭吊扣4年，導致原告無法駕車，將造成諸多不便
    。又原告之職業為維修挖土機，工作地點多在荒郊野外，不
    能開車前往修理，即無法出門賺錢、亦無法償還車貸，對家
    庭生活遭成極大壓力及負擔，請撤銷原處分。　
  ㈡聲明：
　　原處分撤銷，訴訟費用由被告負擔。
四、被告答辯及聲明：
  ㈠答辯要旨：
　⒈按道路交通安全規則（下稱安全規則）第114條第2款規定：
    「汽車駕駛人飲用酒類或其他類似物後其吐氣所含酒精濃度
    達每公升0.15毫克或血液中酒精濃度達百分之0.03以上者，
    不得駕車。」，又「汽機車駕駛人，駕駛汽機車經測試檢定
    有酒精濃度超過規定標準情形，機車駕駛人處新臺幣1萬5,0
    00元以上9萬元以下罰鍰，汽車駕駛人處新臺幣3萬元以上12
    萬元以下罰鍰，並均當場移置保管該汽機車及吊扣其駕駛執
    照1年至2年；附載未滿12歲兒童或因而肇事致人受傷者，並
    吊扣其駕駛執照2年至4年；致人重傷或死亡者，吊銷其駕駛
    執照，並不得再考領。」；「領有汽車駕駛執照之汽車駕駛
    人，除駕駛聯結車、大客車、大貨車外之非其駕駛執照種類
    之車輛，違反本條例及道路交通安全規則之規定，應受吊扣
    駕駛執照情形時，無因而肇事致人受傷或重傷者，記違規點
    數5點。」；「汽車駕駛人，有第35條第1項規定之情形者，
    應接受道路交通安全講習」，處罰條例第35條第1項第1款、
    第68條第2項、第24條第1項第2款分別定有明文。
  ⒉次按一行為同時觸犯刑事法律及違反行政法上義務規定者，
    依刑事法律處罰之。但其行為應處以其他種類行政罰或得沒
    入之物而未經法院宣告沒收者，亦得裁處之，行政罰法第26
    條第1項定有明文。究其立法目的，一行為同時觸犯刑事法
    律及違反行政法上義務規定時，由於刑罰與行政罰同屬對不
    法行為之制裁，而刑罰懲罰作用較強，故依刑事法律處罰，
    即足資警惕時，實無一事二罰再處行政罰之必要。至於罰鍰
    以外之沒入或其他種類行政罰，因兼具維護公共秩序之作用
    ，為達行政目的，行政機關仍得併予裁處。又所謂「其他種
    類行政罰」，係指違反行政法上之義務應受裁罰性之不利處
    分，依行政罰法第2條規定，包括限制或禁止行為之處分。
  ⒊依道交處罰條例增訂第68條第2項之立法理由以觀，可知立法
    者係針對本次修法前，實務上關於汽車駕駛人以其領有之聯
    結車、大客車或大貨車駕駛執照駕駛小型車，違規酒後駕車
    或肇事致人受傷時，僅得吊扣其行為時所駕駛車級種類之駕
    駛執照，卻無法吊扣其所領有之駕駛執照，對於領有較高級
    駕駛執照之人，為維護交通安全並保障駕駛人之工作權及符
    合比例原則，立法者此次修法乃依行為危害程度（駕駛之車
    級種類及是否肇事致人成傷），責以輕重不同之處罰：就領
    有汽車駕駛執照之汽車駕駛人，駕駛非其駕駛執照種類之車
    輛，違反本條例及安全規則之規定，應受吊扣駕駛執照情形
    時，無肇事致人受傷或重傷者，採「緩即吊扣而先採違規記
    點」方式，以維護駕駛人之工作權；但肇事致人受傷或重傷
    、或1年內違規點數共達6點以上、或再次有應受吊扣駕駛執
    照行為之慣犯情形者，基於保護其他道路使用人之生命、身
    體及財產安全，並責令駕駛人善盡行車安全之社會責任，不
    問其駕駛車級種類為何，一律吊扣「其領有之駕駛執照」。
  ⒋再依道交處罰條例增訂第68條第2項之立法理由觀之，如駕駛
    人駕駛汽車經測試檢定超過法定酒精濃度，其駕駛聯結車、
    大客車、大貨車外之非其駕駛執照種類之車輛，因而肇事致
    人受傷或重傷者，如僅能吊扣其行為時所駕駛車級種類之駕
    駛執照，卻無法吊扣其所領有之駕駛執照，其行政罰要件不
    啻較之增訂第68條第2項前更為寬鬆，顯與增訂第68條第2項
    欲達到有效處罰及維護道路交通安全之立法目的相悖甚明（
    臺灣高等法院臺中分院101年度交抗字第287號裁定相同意旨
    參照）。是於汽車駕駛人有酒後駕車致人受傷情形時，不宜
    再僅處以吊扣違規時駕駛車輛之駕駛執照。
  ⒌查原告於110年3月11日上午9時4分許，駕駛系爭車輛行經彰
    化縣○○鎮○○路0段000號前，有酒精濃度超過規定標準駕車而
    肇事致人受傷之違規行為，除為彰化縣警察局和美分局以第
    I3I229951號違規通知單舉發外，亦經臺灣彰化地方法院，
    認服用酒類不能安全駕駛動力交通工具而駕駛之犯行堪以認
    定，而判決有期徒刑2個月（110年度交簡字第976號），故
    原告有酒精濃度超過規定標準，因而肇事致人受傷之情事，
    應堪認定。
  ⒍次查道交處罰條例第35條規範汽機車駕駛人「酒後駕車」之
    行為，因使用酒精後會使人意識模糊，降低人之生理反應能
    力，進而影響交通安全，本件原告體內之酒精成分已達公共
    危險標準，足以影響其注意力及判斷力，而未能及時採取閃
    避或提早煞車停下車輛之措施，且原告對於本件車禍肇事致
    人受傷亦應負過失責任，該當道交處罰條例第35條第1項第1
    款「因而肇事致人受傷」之規定。
  ⒎復查道交處罰條例第35條第1項之規定，對行為人為吊扣駕照
    之處罰，目的即在於該條項所禁止之危險駕駛行為，如已因
    而肇事致人受傷，則有禁止其於吊扣期間再為駕駛之必要。
    是以，如違規駕駛當時之車種為小型車，則吊扣其駕照後之
    效果為禁止駕駛小型車固不待言，基於舉輕明重之法理，於
    更高等級之汽車駕駛執照內容，其駕駛行為所生之危險性更
    勝於前者下，自亦應為禁止駕駛之範圍。否則，如謂駕駛人
    以其領有之聯結車、大客車或大貨車駕駛執照駕駛小型車，
    違規酒後駕車且肇事致人受傷時，僅得禁止其駕駛小型車，
    卻仍得以繼續駕駛聯結車、大客車或大貨車，除有輕重失衡
    之處，亦無法達到有效處罰及維護道路交通安全之立法目的
    。而本件原告於舉發當時據以駕駛系爭車輛之駕駛執照，係
    其所領得之普通大貨車駕駛執照，有原告汽車駕照基本資料
    在卷可憑，自應吊扣其駕駛所據之普通大貨車駕駛執照4年
    （即48個月），無從就同一汽車駕駛執照予以割裂，而僅為
    部分吊扣之理。本件彰化監理站依處罰條例第35條第1項第1
    款規定，對原告裁處吊扣駕駛執照48個月，且該駕駛執照應
    即指其領有之普通大貨車駕駛執照，並無不當或違法之處。
　⒏再查原告既有酒後違規駕車並肇事致人受傷之行為，核屬違
    反處罰條例第35條第1項第1款之規定，應受吊扣駕駛執照4
    年之處分，且揆諸前揭規定及說明，原告為本件違規行為時
    ，雖係領有普通大貨車駕駛執照而駕駛自用小貨車，然因有
    肇事致人受傷之情，並不符合同條例第68條第2項採「緩即
    吊扣而先採違規記點」方式之要件，因此不論原告駕駛車級
    種類為何，仍應一律吊扣其領有之駕駛執照，方符維護道路
    交通安全之立法本旨。至於原告主張如受吊扣普通大貨車駕
    駛執照處分，生活將陷入困境云云，雖非無可憫之處，然原
    告既領有合格之駕駛執照，理應知道酒後不得駕車，且本件
    原告除酒精濃度超過規定標準而駕車外，還因此肇事致人受
    傷，實屬重大交通違規，自應依前揭規定依法裁處，尚難執
    此作為免責或改罰之事由，且此等「吊扣駕駛執照48個月」
    之法律效果乃立法形成之範疇，基於權力分立原則，彰化監
    理站既無變更權限，復無任何裁量餘地，否則，即違反依法
    行政原則，則彰化監理站就符合法定構成要件之違規行為，
    依其法定效果而為處分，自無違反比例原則可言。　
　⒐另查原告因「汽車駕駛人酒精濃度超過規定標準因而致人受
    傷」之違反處罰條例行政法上義務規定之行為，所受彰化監
    理站依上開違規事實裁處吊扣駕駛執照48個月，係屬行政罰
    而非刑罰，係為維護交通安全，保護他人權益，維持社會秩
    序所做之裁罰性不利處分，原告並未因此受到相類性質之刑
    事處分，且彰化監理站裁罰主文已依行政罰法第26條第1項
    規定，就罰鍰部分並未再予裁罰，而依行政罰法第26條第1
    項仍裁處其吊扣駕駛執照部分，符合法律規定，並無不妥。
　⒑至原告主張吊扣其駕駛執照，將影響其工作。惟查，彰化監
    理站依道交處罰條例第35條第1項第1款之規定，所為吊扣原
    告駕駛執照之處分，縱對原告生計造成影響，惟依上開規定
    之意旨，本在保障道路用路人交通往來之安全，並增進社會
    大眾對汽車車輛駕駛人之信賴，縱彰化監理站所為吊扣駕駛
    執照之處分，限制原告從事一定駕駛工作，然基於維護交通
    安全之重要公益，此一處分亦未與憲法第7條之平等原則相
    牴觸。況本件裁決吊扣駕駛執照處分所造成工作權之影響亦
    僅限於駕駛車輛部分，原告仍可從事其他工作，且在吊扣駕
    駛執照4年之期間屆滿後，原告仍可再次取得駕駛執照，尚
    非完全禁止原告據以工作生存之權利，從而，原告主張吊扣
    駕駛執照將影響其工作云云，仍難據為有利之斟酌。　
  ㈡聲明：
　　駁回原告之訴，訴訟費用由原告負擔。　
五、本院之判斷：
　㈠應適用之法令：
  ⒈安全規則第114條第2款：「汽車駕駛人有下列情形之一者，
    不得駕車：...二、飲用酒類或其他類似物後其吐氣所含酒
    精濃度達每公升0.15毫克或血液中酒精濃度達百分之0.03以
    上。」
  ⒉道交處罰條例第35條第1項第1款：「汽機車駕駛人，駕駛汽
    機車經測試檢定有下列情形之一，機車駕駛人處1萬5,000元
    以上9萬元以下罰鍰，汽車駕駛人處3萬元以上12萬元以下罰
    鍰，並均當場移置保管該汽機車及吊扣其駕駛執照1年至2年
    ；附載未滿12歲兒童或因而肇事致人受傷者，並吊扣其駕駛
    執照2年至4年；致人重傷或死亡者，吊銷其駕駛執照，並不
    得再考領：一、酒精濃度超過規定標準。」；第24條第1項
    第2款：「汽車駕駛人，有下列情形之一者，應接受道路交
    通安全講習：...二、有第35條第1項規定之情形。」
  ⒊違反道路交通管理事件統一裁罰基準及處理細則（下稱裁罰
    基準及處理細則）第2條第1項：「處理違反道路交通管理事
    件之程序及統一裁罰基準依本細則之規定辦理。前項統一裁
    罰基準，如附件違反道路交通管理事件統一裁罰基準表（下
    稱裁罰基準表）。」而原告違規行為時之裁罰基準表中關於
    違反ˇ傲交處罰條例第35條第1項第1款，且「酒精濃度超過
    規定標準：駕駛人其吐氣所含酒精濃度達每公升0.25毫克以
    上未滿0.4毫克或血液中酒精濃度達百分之0.05以上未滿0.0
    8，期限內繳納或到案聽候裁決者，小型車為3萬7,500元。
    備註：一、並當場移置保管該汽機車及吊扣其駕駛執照機車
    1年、汽車2年。附載未滿12歲兒童或因而肇事致人受傷者，
    並吊扣駕駛執照機車2年、汽車4年；致人重傷或死亡者，吊
    銷其駕駛執照，並不得再考領。」
　㈡本件如事實概要欄記載之事實，為兩造不爭執，並有本院110
    年度交簡字第976號刑事簡易判決、原處分暨送達證書、舉
    發通知單、原告與訴外人之和解書、員警案件查詢意見表、
    原告之酒精測定紀錄表、酒測器檢定合格證書、駕駛人基本
    資料查詢表等在卷可稽（見本院卷第75至94、104頁），堪
    以認定。又原告於110年3月10日晚間7時許至晚間11時許，
    在南投縣南投市大庄路某處飲用威士忌酒後，於翌日（11日
    ）上午7時許駕駛系爭車輛上路，嗣於同日上午8時17分許，
    行經彰化縣○○鎮○○路0段000號前，與訴外人駕駛之自用小客
    車發生碰撞 ，致訴外人受有頭部外傷之傷害；經警據報到
    場處理，於同日上午9時4分許對原告進行酒測，測得其吐氣
    所含酒精濃度達每公升0.28毫克，而移送臺灣彰化地方檢察
    署（下稱彰化地檢署）偵辦；經彰化地檢署偵查後，認原告
    涉犯刑法第185條之3第1項第1款之公共危險罪嫌，而聲請簡
    易判決處刑，並經本院以110年度交簡字第976號刑事簡易判
    決判處有期徒刑2月確定等情，亦為原告所不否認，並據原
    告於所涉公共危險案件之警、偵訊中均坦承不諱，且據訴外
    人於該案警詢筆錄中陳明在卷，復有道路交通事故現場圖、
    調查報告表（一）、（二） -1、現場暨車損照片、訴外人
    之診斷書、彰化地檢署聲請簡易判決處刑書及本院110年度
    交簡字第976號刑事簡易判決等在卷足憑，業據本院調閱本
    院110年度交簡字第976號公共危險案全卷核閱無訛，同堪認
    定。從而，原告確有「汽機車駕駛人酒精濃度超過規定標準
    （每公升0.25毫克以上未滿0.4毫克），因而肇事致人受傷
    」之違規事實，堪予認定；則被告按道交處罰條例第35條第
    1項第1款、第24條第1項第2款暨裁罰基準及處理細則等規定
    ，裁處原告吊扣駕駛執照48個月，並應參加道路交通安全講
    習，洵屬有據。
　㈢按99年5月5日增訂之處罰條例第68條第2項規定，其立法理由
    乃係因修法前，實務上關於汽車駕駛人以其領有之聯結車、
    大客車或大貨車駕駛執照駕駛小型車，違規酒後駕車或肇事
    致人受傷時，僅得吊扣其行為時所駕駛車級種類之駕駛執照
    ，卻無法吊扣其所領有之駕駛執照，對於領有較高級駕駛執
    照之人，為維護交通安全並保障駕駛人之工作權及符合比例
    原則，故修法採取視汽車駕駛人違規行為之輕重，責以輕重
    不同之處罰。就領有汽車駕駛執照之汽車駕駛人，駕駛非其
    駕駛執照種類之小型車輛，違反處罰條例及安全規則之規定
    ，應受吊扣駕駛執照情形時，無肇事致人受傷或重傷者，採
    「緩即吊扣而先採違規記點」方式，以維護駕駛人之工作權
    。但有肇事致人受傷或重傷、或1年內違規點數共達6點以上
    、或再次有應受吊扣駕駛執照行為之慣犯情形者，基於保護
    其他道路使用人之生命、身體及財產安全，並責令駕駛人善
    盡行車安全之社會責任，不問其駕駛車級種類為何，一律吊
    扣其領有之駕駛執照，此為立法之選擇，業已衡量平等原則
    及比例原則。準此，汽車駕駛人有違反處罰條例第35條第1
    項規定，致受有吊扣駕駛執照處分時，如違規當時所駕駛之
    車輛即為駕駛執照種類之車輛，則吊扣其違規當時駕駛車輛
    之駕駛執照，固不待言。惟如違規當時所駕駛之車輛非其駕
    駛執照種類之車輛，而係以較高級類駕駛執照駕駛所核准之
    較低類車輛時，因汽車駕駛人違規當時所憑藉駕駛之駕駛執
    照即為該較高類級駕駛執照，自應吊扣其所領有之較高級類
    駕駛執照，禁止其於吊扣期間再為駕駛（臺北高等行政法院
    104年度交上字第248號、臺中高等行政法院105年度交上字
    第83號、高雄高等行政法院106年度交上字第12號判決意旨
    參照）。查原告係領有大貨車駕駛執照，此有被告提出之原
    告駕駛人基本資料可憑（見本院卷第104頁），雖其於爭訟
    概要欄所示之時、地，係駕駛自用小貨車肇事致人受傷，並
    經測試檢定酒精濃度超過規定標準；惟揆諸上開說明，原告
    既有肇事致人受傷之情事，自無道交處罰條例第68條第2項
    本文之適用，而應依道交處罰條例第35條第1項第1款等規定
    ，吊扣其所領有之大貨車駕駛執照48個月。　
　㈣原告雖主張其職業為維修挖土機，工作地點多在荒郊野外，
    不能開車前往修理，即無法出門賺錢、亦無法償還車貸，對
    家庭生活遭成極大壓力及負擔等情。惟吊扣違規人之駕駛執
    照旨在保障道路用路人交通往來之安全，此雖影響人民之財
    產權及限制人民駕駛車輛之自由權利，但基於維護交通安全
    之重要公益，立法者已經考量人民財產、工作、生活及人格
    自由發展，與該處分所追求之公共利益；且該處分所侵害之
    工作權，亦僅限於一定期間（4年）內禁止駕駛車輛，原告
    並非喪失其他謀生之工作機會；而在吊扣駕駛執照期間屆滿
    後，原告仍可取得駕駛執照，尚非完全禁止原告據以工作生
    存之權利，是原告所執上開情節，亦難認被告所為之裁處有
    何違反平等原則及比例原則。　　　
  ㈤綜上所述，被告認原告駕駛系爭車輛，於事實概要欄所示之
    時、地，有「酒精濃度超過規定標準（每公升0.25毫克以上
    未滿0.4毫克）因而肇事致人受傷」之違規事實，依道交處
    罰條例第35條第1項第1款、第24條第1項第2款、裁罰基準及
    處理細則暨其裁罰基準表等規定，以原處分裁處原告「吊扣
    駕駛執照48個月，並應參加道路交通安全講習」，核其認事
    用法均無違誤。原告猶執前詞指摘原處分不當，訴請撤銷原
    處分，為無理由，應予駁回。
六、本件事證已臻明確，兩造其餘主張及陳述，經核於判決結果
    不生影響，爰不逐一論列，附此敘明。
七、本件第一審裁判費為300元，應由原告負擔，爰確定第一審
    訴訟費用額如主文第2項所示。
據上論結，本件原告之訴為無理由，依行政訴訟法第237條之7、
第237條之8第1項、第98條第1項前段，判決如主文。
中　　華　　民　　國　　111 　年　　9 　　月　　12　　日
                  行政訴訟庭　法　官　黃麗玲
上為正本係照原本作成。
如不服本判決，應於判決送達後20日內，向本院提出上訴狀並表
明上訴理由（原判決所違背之法令及其具體內容或依訴訟資料可
認為原判決有違背法令之具體事實），其未載明上訴理由者，應
於提出上訴後20日內向本院補提理由書（上訴狀及上訴理由書均
須按他造人數附繕本，如未按期補提上訴理由書，則逕予駁回上
訴），並應繳納上訴裁判費新臺幣750元。
中　　華　　民　　國　　111 　年　　9 　　月　　12　　日
                              書記官　黃當易